# 陈版及其他版主请进：关于安全生产费

提问人：dzg1974 时间：2011-04-23 23:10:53
陈版，关于安全生产费，有几个问题请教：
A企业为一个化工企业，对外销售的产品即有危化品，也有非危化品。
1 、《企业会计准则解释第 3 号》中：“高危行业企业按照国家规定提取的安全生产费，应当计入相关产品的成本或当期损益”，从规定上看，应该是计入生产成本或管理费用均可，那么计入生产成本还是计入管理费用哪种方式更为恰当呢？
2 、如果是以企业的营业收入总额来计提安全生产费，而并非只针对危化品的营业收入计提，那么似乎将计提数全部计入管理费用在核算上更为简便，如要计入生产成本的话，势必会涉及若干种产品生产成本，在这种情况下，能否将计提的金额只计入某种或某几种主要产品的生产成本？
3 、安全生产费的计提是以全年的销售收入来衡量计提比例的，因此，平时月份不计提，而是到年末一次性计提是否存在问题？（如计入管理费用应该没问题，但计入生产成本的话，会使当月的成本上升，可能会使计提的一部份金额仍保留在存货中）
4 、由于相关规定对于费用性安全生产费的开支范围比较笼统，故企业会将一些有关设备维修的支出：如修理消耗的材料、备件，委托外部机构的修理费用，员工的部份劳动保护用品等支出在提取的安全生产费中列支，理由是这些支出都与设备的安全运行及员工的安全相关，在实务中应如何把握？

回答人：chenyiwei
1 、安全生产费的计提数一般计入生产成本。 2 、应当把计提数按一定方法和比例分摊到不同产品的生产成本中。如果少数几种产品的收入、成本规模所占比重特别大的，也可按重要性原则简化处理，仅分配给该几种主要产品。 3 、虽然安全生产费是按全年销售收入确定提取比例的，但平时应当按月计提（按照截至该月末的实际销售收入确定该月的计提比例），不能年末一次性计提。这样处理可能造成头几个月计提比例相对较高，但这一问题无法完全避免。 4 、安全生产费的具体开支范围是政策性问题，关于政策的把握建议咨询主管的财政、安监机关，也可以了解一下当地普遍的实务做法。